【裁判字號】    97,易,801
【裁判日期】    980218
【裁判案由】    傷害等
【裁判全文】
臺灣基隆地方法院刑事判決               97年度易字第801號
公  訴  人  臺灣基隆地方法院檢察署檢察官
被      告  甲○○
被      告  己○○
被      告  戊○○
上列被告因強制案件，經檢察官提起公訴（97年度少連偵字第
31號），被告於準備程序進行中，就被訴事實為有罪之陳述，經
本院合議庭裁定由受命法官獨任進行簡式審判程序，判決如下：
    主  文
甲○○共同成年人故意對少年以強暴使人行無義務之事，處有拘
役柒拾日，如易科罰金，以新臺幣壹仟元折算壹日，扣案之鐵棍
參支沒收之。緩刑參年。
己○○共同成年人故意對少年以強暴使人行無義務之事，處拘役
柒拾日，如易科罰金，以新臺幣壹仟元折算壹日，扣案之鐵棍參
支沒收之。緩刑參年。
戊○○共同成年人故意對少年以強暴使人行無義務之事，累犯，
處有期徒刑參月，如易科罰金，以新臺幣壹仟元折算壹日，扣案
之鐵棍參支沒收之。
    事  實
一、戊○○前因詐欺案件，經本院於民國97年3 月27日以97年度
    基簡字第154號判處有期徒刑3月確定，並於97年9 月25日易
    科罰金執行完畢（構成累犯）。
二、緣甲○○（原名：平宗民，於97年12月22日更名）與李孝薇
    為男女朋友，並與己○○、戊○○為朋友，且均為成年人。
    李孝薇於97年9 月12日晚間10時許，在基隆市○○區○○街
    海洋世界附近，因遭乙○○及少年蔡Ｏ安（84年3月5日生）
    騷擾，而以電話通知甲○○、己○○、戊○○到場，詎甲○○3 人竟基於傷害之犯意聯絡，以徒手方式，毆打乙○○，
    造成乙○○受有頭部外傷合併頭皮下血腫之傷害（傷害部分
    另經檢察官為不起訴處分）；乙○○遭毆打後，隨即通知其
    友人即少年蔡Ｏ宇（82年5 月11日生），經蔡Ｏ宇帶同少年
    蘇Ｏ宏（82年12月10日生）、黃Ｏ翔（79年12月30日生）及
    丁○○等人到場時，見到李孝薇及被告等人，乙○○及少年
    蔡Ｏ宇即各自先行離去，而丁○○、少年蘇Ｏ宏及蔡Ｏ安則
    跑至新豐街戲谷網咖廁所躲藏，惟遭甲○○等3 人發現。詎
    甲○○、己○○、戊○○竟另基於傷害、強制之犯意聯絡，
    將丁○○、少年蘇Ｏ宏及蔡Ｏ安自前開網咖廁所內拖出，並
    由甲○○、己○○分持甲○○所有之鐵棍毆打蘇Ｏ宏等3 人
    ，戊○○則手持甲○○所有之鐵棍在場助勢，造成少年蘇Ｏ
    宏受有背部3 處挫傷、左手挫傷之傷害，丁○○受有左上肢
    、手部、膝部挫傷之傷害，少年蔡Ｏ安受有尺骨鷹嘴突閉鎖
    性骨折、肩胛部挫傷、軀幹多處挫傷、磨損或擦傷等傷害（
    傷害部分，業據告訴人撤回告訴，由本院另為不受理判決）
    ，並另以毆打之強暴方式，強迫丁○○、少年蘇Ｏ宏及蔡Ｏ
    安跪於前開網咖門口，以該方式使渠等行無義務之事。嗣於
    97 年9月13日凌晨0時53分許，在新豐街482號前，為警據報
    前往現場處理，循線查悉上情。
三、案經基隆市警察局第二分局報告臺灣基隆地方法院檢察署檢
    察官偵查起訴。
    理  由
一、本件被告甲○○、己○○、戊○○所犯者非為死刑、無期徒
    刑、最輕本刑為3年以上有期徒刑之罪或高等法院管轄第一
    審案件，其於準備程序進行中，先就被訴事實為有罪之陳述
    ，經告知其簡式審判程序之旨，並聽取公訴人及被告之意見
    後，本院依刑事訴訟法第273條之1第1 項之規定，裁定由受
    命法官獨任進行簡式審判程序，且依同法第273條之2規定，
    簡式審判程序之證據調查，不受第159條第1項、第161條之2
    、第161條之3、第163條之1及第164條至第170條規定之限制
    ，合先敘明。
二、前揭犯罪事實，業據被告甲○○、己○○、戊○○坦承不諱
    ，核與被害人丁○○、少年蘇Ｏ宏及蔡Ｏ安指訴遭強制跪立
    新豐街戲谷網咖門口等情節相符，且證人許景涵則證稱：案
    發日，有見到被害人丁○○、少年蘇Ｏ宏及蔡Ｏ安於戲谷網
    咖前遭被告持鐵棍毆打等語，核與證人蘇Ｏ琛、黃Ｏ翔所證
    稱：渠等至網咖時，有看見被告3人手中各持鐵棍1支，而被
    害人丁○○、少年蘇Ｏ宏及蔡Ｏ安則被罰跪等情，互核相符
    ，此外，另有被害人蔡Ｏ安之行政院衛生署基隆醫院第9053
    號診斷證明書乙份、被害人蘇Ｏ宏之三軍總醫院附設基隆民
    眾診療服務處第0000000000號診斷證明書及丁○○三軍總醫
    院附設基隆民眾診療服務處急診病歷影本各乙份在卷可憑，
    並有扣案之鐵棍3 支足佐，而被害人蘇Ｏ宏為82年12月10日
    生、蔡Ｏ安為84年3 月5日生，於遭被告3人為前開強制犯行
    時，分為13歲、14歲之「12歲以上18歲未滿」之少年，此亦
    有之蘇Ｏ宏、蔡Ｏ安個人基本資料在卷足考，堪認被告等自
    白與事實相符，本件被告甲○○、己○○、戊○○所犯強制
    犯行，事證明確，應依法論科。
三、核被告甲○○、己○○、戊○○所為，係犯刑法第304條強
    制罪。被告甲○○、己○○、戊○○就上開強制犯行，有犯
    意聯絡及行為分擔為共同正犯。再兒童及少年福利法第七十
    條第一項前段規定「成年人教唆、幫助或利用兒童及少年犯
    罪或與之共同實施犯罪或故意對其犯罪者，加重其刑至二分
    之一」是被告甲○○、己○○、戊○○對少年蘇Ｏ宏、蔡Ｏ
    安為上開強制犯行，應依兒童及少年福利法第70條第1項之
    規定，加重其刑。再被告戊○○有事實欄所示論罪科刑執行
    完畢情形，有臺灣高等法院被告前案紀錄表乙份附卷足憑，
    其於前案執行完畢後5年內，故意再犯本件有期徒刑以上之
    罪，為累犯，依刑法第47條第1項遞加重其刑。爰審酌被告
    甲○○、己○○、戊○○因細故即以強暴方式迫使被害人蘇
    Ｏ宏、蔡Ｏ安、丁○○跪立地上，戕害被害人人格法益非輕
    ，惟犯後已坦承犯行，深表悔悟，並獲被害人等之諒解，而
    撤回告訴，有和解書乙份及撤回告訴狀正本3份在卷可稽，
    暨衡及被告之犯罪手段、動機、目的等一切情狀，分別量處
    如主文所示之刑，併均諭知易科罰金之折算標準。
四、再被告甲○○、己○○均未曾因故意犯罪受有期徒刑以上刑
    之宣告，此有臺灣高等法院被告前案紀錄表在卷供參，其等
    因血氣方剛、思慮未周致觸刑典，惟於本院審理時均坦承犯
    行，並深表悔悟，復已與被害人和解，經此科刑教訓，應能
    知所警惕而不致再犯，本院認所宣告之拘役，以暫不執行為
    適當，故均併予宣告緩刑3年，以啟自新。
據上論斷，應依刑事訴訟法第273 條之1 第1 項、第299 條第1
項前段，刑法第28條、第304條、第41條第1項前段、第47條第1
項、第74條第1項第1款，兒童及少年福利法第70條第1項，刑法
施行法第1條之1，判決如主文。
本案經檢察官丙○○到庭執行職務。
中    華    民    國    98    年    2    月   18    日
                  刑事第四庭法  官   周霙蘭
以上正本證明與原本無異。
如不服本判決應於收受本判決後10日內向本院提出上訴書狀，其
未敘述上訴理由者，並得於提起上訴後10日內向本院補提理由書
狀（均須按他造當事人之人數附繕本）「切勿逕送上級法院」。
中    華    民    國    98    年    2    月   18    日
                            書記官   莊智凱
附錄本案所犯法條：
中華民國刑法第304條（強制罪）
以強暴、脅迫使人行無義務之事或妨害人行使權利者，處3年以
下有期徒刑、拘役或3百元以下罰金。
前項之未遂犯罰之。


司法院資訊處製作；財團法人民間司法改革基金會備份。
